臺灣高等法院臺中分院刑事判決
111年度金上訴字第1454號

上  訴  人  
即  被  告  戊○○



選任辯護人  范成瑞律師
上列上訴人因加重詐欺等案件，不服臺灣臺中地方法院111年度
金訴字第170號中華民國111年4月26日第一審判決（起訴案號：
臺灣臺中地方檢察署110年度偵字第23478號、第27790號、第300
05號），提起上訴，本院判決如下：
    主  文
原判決關於其附表四編號1、2、4、7、9所示之宣告刑及定應執
行刑部分均撤銷。
戊○○上開撤銷宣告刑部分，各處如附表四編號1、2、4、7、9「
本院主文」欄所示之刑。
其他上訴駁回（即附表四編號3、5、6、8「原審主文」欄宣告刑部分）。                                                
戊○○上開第二項撤銷改判部分及前項上訴駁回部分之宣告刑，得
易科罰金部分(即附表四編號1至3部分)應執行有期徒刑貳月，如
易科罰金，以新臺幣壹仟元算壹日；不得易科罰金部分(即附表
四編號4至9部分)應執行有期徒刑陸月，併科罰金新臺幣壹萬元
，罰金如易服勞役，以新臺幣壹仟元折算壹日。均緩刑貳年，並
應於緩刑期間內接受受理執行之地方檢察署舉辦之法治教育參場
次，緩刑期間付保護管束。
    事實及理由
壹、本案審判範圍之說明：
　　按上訴得明示僅就判決之刑、沒收或保安處分一部為之，刑
    事訴訟法第348條第3項定有明文。核該條項規定之立法理由
    謂：「為尊重當事人設定攻防之範圍，並減輕上訴審審理之
    負擔，容許上訴權人僅針對刑、沒收或保安處分一部提起上
    訴，其未表明上訴之認定犯罪事實部分，則不在第二審之審
    判範圍。」是依據現行法律規定，當事人已得不隨同其犯罪
    事實，而僅針對刑、沒收或保安處分之一部提起上訴，且於
    上訴人明示僅就刑上訴時，第二審法院即不再就原審法院所
    認定之犯罪事實為審認，而僅以原審法院所認定之犯罪事實
    ，作為論認原審所處宣告刑妥適與否之判斷基礎。本案係由
    上訴人即被告戊○○（下稱被告）提起上訴，檢察官未於法定
    期間內上訴，被告上訴書載明對原判決刑之部分不服之旨，
    於本院審理時亦明示僅就原判決之刑一部提起上訴（見本院
    卷第187頁），而未對原判決所認定之犯罪事實、罪名及沒
    收部分聲明不服，依前揭說明，本院僅就原判決關於刑之部
    分審理，其餘被告未表明上訴部分，則不在本院之審判範圍
    。
貳、本案據以審酌與刑相關之原審所認定之犯罪事實、罪名及與
    論罪有關部分：
一、原審認定之犯罪事實：　　
(一)戊○○可預見不合常情地委由不具相當信賴關係之人代為前往
    超商領取包裹後，再以當面交付、放置於指定地點等方式轉
    交該等包裹者，極可能係與詐欺取財等財產犯罪有關之人，
    計畫以此方式實際取得該等包裹內所裝放與詐欺取財等財產
    犯罪有關之金錢、存摺、金融卡等物品，竟自民國110年6月
    某日起，經使用其所有如附表三編號2號所示之行動電話與
    真實姓名年籍不詳、於通訊軟體LINE使用暱稱「張○○」之人
    （下稱「張○○」，無證據證明係未成年人，下述之不詳人士
    均同）聯繫，而「張○○」向其表示欲以每個包裹新臺幣（下
    同）500元之報酬，委託其代為領取、轉交他人寄送至超商
    之包裹等內容後，同意從事依「張○○」之指示前往超商領取
    包裹，再將所領取包裹放置於指定地點等工作，而分別為下
    列犯行：　
 (1)戊○○與「張○○」共同意圖為自己不法之所有，基於詐欺取財
    之個別犯意聯絡，經不詳人士分別向乙○○、庚○○、辛○○等三
    人（下稱乙○○等三人）行使如附表一「詐騙手法」欄所示詐
    術內容，致乙○○等三人均陷於錯誤，分別於如附表一「交寄
    時間、地點」欄所示之時間、超商，透過交貨便服務寄出如
    附表一「受騙帳戶」欄所示金融帳戶之金融卡（含密碼）各
    1張後，由戊○○依「張○○」之指示，分別於如附表一「領取
    時間、地點」欄所示之時間、超商，領取裝有上開金融卡之
    包裹共3個（下分別稱為甲包裹、乙包裹、丙包裹），並於1
    10年7月2日晚間領取甲包裹、乙包裹後，旋於同日晚間10時
    30分許，依「張○○」之指示，將甲包裹、乙包裹放入臺中市
    ○○區○○路0號「國光客運朝馬轉運站」內之某置物櫃，戊○○
    因而就領取及轉交甲包裹、乙包裹部分各實際取得500元之
    報酬。
 (2)戊○○與「張○○」共同意圖為自己不法之所有，基於詐欺取財
    、掩飾及隱匿特定犯罪所得之去向及所在之個別犯意聯絡，
    經不詳人士分別向壬○○、丁○○、己○○、甲○○、丙○○、癸○○等
    六人（下稱壬○○等六人）行使如附表二「詐騙手法」欄所示
    詐術內容，致壬○○等六人均陷於錯誤，分別於如附表二「轉
    帳時間」欄所示之時間，將如附表二「受騙金額」欄所示金
    額轉入如附表二「收款帳戶」欄所示之金融帳戶（下合稱本
    案帳戶）後，復經不詳人士持上開金融帳戶之金融卡（即甲
    包裹、乙包裹內所裝放之金融卡）操作自動櫃員機提領該等
    款項一空，因而掩飾及隱匿該等詐欺所得款項之去向及所在
    。
(二)嗣因戊○○於如附表一編號3號「領取時間、地點」欄所示之
    時間、超商領取辛○○所寄出之丙包裹而當場經巡邏員警依法
    盤查後，主動拆開丙包裹並交付其內裝放之金融卡1張（如
    附表三編號1號所示）予員警扣案，且坦承其係依「張○○」
    之指示領取丙包裹，復主動交付前揭行動電話予員警檢視、
    扣案，以及向員警供承其尚曾依「張○○」之指示於110年7月
    2日晚間領取、轉交甲包裹、乙包裹，暨乙○○、庚○○及壬○○
    等六人發覺有異報警處理，始查悉上情。
二、原審認定之罪名及與論罪有關部分：
(一)核被告於上開原審認定之犯罪事實【下稱犯罪事實】(一)（
    1）部分（即附表一部分）所為，均係犯刑法第339條第1項
    之普通詐欺取財罪；於犯罪事實(一)(2)部分（即附表二部
    分）所為，均係犯刑法第339條第1項之普通詐欺取財罪及洗
    錢防制法第14條第1項之一般洗錢罪。
(二)被告與「張○○」間，就上開犯行均有犯意聯絡及行為分擔，
    皆為共同正犯。　
(三)被告於犯罪事實(一)（2）部分所為之各次詐欺取財行為及
    洗錢行為間，客觀行為具有局部之同一性、著手實行階段並
    無明顯區隔，且主觀上均係以取得各該被害人之受騙財物為
    最終目的，依一般社會通念，各應評價為法律概念之一行為
    ，方符刑罰公平原則，是本案被告於各該部分均係以法律上
    一行為同時觸犯普通詐欺取財罪及一般洗錢罪，皆屬想像競
    合犯，應依刑法第55條前段之規定，各從一重之一般洗錢罪
    處斷。
(四)被告於犯罪事實(一)（1）部分所為之3次普通詐欺取財罪、
    於犯罪事實(一)（2）部分所為之6次一般洗錢罪，犯意各別
    ，行為互異，均應予分論併罰。　　
參、本院於被告對原判決之刑一部上訴之審判範圍內，說明與刑
    有關之法律適用：　　
一、按犯洗錢防制法第14條、第15條之罪，在偵查或審判中自白
    者，減輕其刑，洗錢防制法第16條第2項定有明文。被告於
    偵查及審判中均自白上開一般洗錢犯行，依洗錢防制法第16
    條第2項規定，就被告所犯如附表二所示各次一般洗錢犯行
    ，均應予減輕其刑。
二、又按對於未發覺之罪自首而受裁判者，得減輕其刑，刑法第
    62條前段定有明文。次按刑法第62條所謂「發覺」，固非以
    有偵查犯罪職權之機關或人員確知其人犯罪無誤為必要，而
    於對其發生嫌疑時，即得謂為已發覺；但此項對犯人之嫌疑
    ，仍須有確切之根據得為合理之可疑者，始足當之，若單純
    主觀上之懷疑，要不得謂已發生嫌疑（最高法院72年度台上
    字第641號判決意旨參照）。經查，巡邏員警於如附表一編
    號3號「領取時間、地點」欄所示之時間、超商，因見被告
    形跡可疑對其依法盤查，且調查得知被告所領取丙包裹之收
    件人名稱非其本人姓名，而發現丙包裹內裝有如附表三編號
    1所示之金融卡後，被告當場向警員坦承其係依「張○○」之
    指示領取丙包裹，並主動交付如附表三編號2所示之行動電
    話予警員檢視、扣案，以及向警員供承其尚曾依「張○○」之
    指示於110年7月2日領取、轉交甲包裹、乙包裹等情，有臺
    中市政府警察局霧峰分局國光派出所110年7月5日警員職務
    報告附卷可佐（見偵23478號卷第17頁），是依上開查獲過
    程，堪認於被告主動向員警供承其係依「張○○」之指示而領
    取、轉交甲包裹、乙包裹及領取丙包裹，並交付前揭行動電
    話予警員檢視、扣案前，警員僅係察覺被告進入便利商店領
    取丙包裹有可疑之處，尚未有確切之根據得合理懷疑被告涉
    有本案各次犯行，是就被告因領取、轉交甲包裹、乙包裹及
    領取丙包裹所涉之本案各次犯行，均應符合自首之要件，並
    審酌被告選擇向巡邏員警坦認其所為、未存僥倖之心，爰均
    依刑法第62條前段規定，減輕被告所犯如附表一、二所示各
    罪之刑，並就被告所犯如附表二所示各次一般洗錢罪，均與
    前揭洗錢防制法之自白減刑規定，依法遞減之。
三、按犯罪之情狀顯可憫恕，認科以最低度刑仍嫌過重者，得酌
    量減輕其刑，刑法第59條定有明文。是本條之酌量減輕其刑
    ，必須犯罪另有特殊之原因、背景或環境，在客觀上顯然足
    以引起一般人同情或憫恕，認為即予宣告法定最低度刑猶嫌
    過重者，始有其適用。至於被告犯罪之動機、惡性、情節是
    否輕微及犯後態度是否良好等情狀，僅屬同法第57條所規定
    得於法定刑內審酌量刑之標準，不得據為上揭酌量減輕其刑
    之適法理由（最高法院106年度台上字第3010號判決意旨參
    照）。本案被告行為時正值青壯，不思循正途賺取，僅因貪
    圖輕鬆獲利，即先後領取、轉交甲包裹、乙包裹及領取丙包
    裹，且依其犯罪情狀，對照其經原審認定所犯之詐欺取財罪
    、一般洗錢罪可判處之刑度，殊無在客觀上足以引起一般同
    情，認為即予宣告法定低度刑期，猶嫌過重之情事，是以本
    院認就被告本案犯行，核無刑法第59條規定酌減其刑之適用
    。被告及辯護人以被告並無前科素行、犯罪情節輕微及犯後
    態度良好等節，請求依刑法第59條規定酌減其刑，難認有理
    由，併此敘明。
肆、上訴理由之論斷：　　
一、被告上訴意旨略以：被告於偵查及審判中均承認犯罪事實，
    請依照洗錢防制法第16條第2項予以減刑，被告於原審判決
    中業與告訴人丁○○、己○○、丙○○成立調解，於本院審理期間
    亦與告訴人甲○○、壬○○、辛○○、庚○○達成和解，雖經聯繫後
    ，告訴人癸○○明確表示不願與被告和解，而告訴人乙○○則始
    終無法取得聯繫，惟請考量被告積極與告訴人等成立和解並
    賠償其損害，被告係聽從「張○○」指示領取包裹並轉交之，
    顯示其於本案犯罪情節中屬邊緣性角色，犯罪情節尚屬輕微
    ，被告毫無前科，因一時失慮致罹刑章，輔以上開犯罪情狀
    ，足堪憫恕，認科以最低刑度仍嫌過重，請依據刑法第57條
    、第59條從輕量刑外，准予緩刑，以啟自新，如認無法准予
    緩刑，亦請准易服社會勞動代替短期自由刑之執行等語。　
    　
二、本院查：
(一)被告上訴主張本案應適用刑法第59條規定酌減其刑乙節，難
    認有理由，已如上述(詳見理由欄參、三），且原判決就被
    告各次所犯一般洗錢犯行，均已依洗錢防制法第16條第2項
    規定予以減輕其刑，是被告執此為由提起上訴，洵屬無據。
(二)上訴駁回部分(即附表四編號3、5、6、8部分)：
　　按刑罰之量定，屬法院自由裁量之職權行使，應審酌刑法第
    57條所列各款事由及一切情狀，為酌量輕重之標準，倘無逾
    越法定刑度，尚不得遽指為違法(最高法院105年度台上字第
     3274號判決意旨參照)。原判決就被告如附表四編號3、5、
    6、8所示犯罪之量刑，係針對被告犯罪動機、目的、手段、
    所生危害、生活狀況、素行、智識程度、犯後坦承犯行及業
    與如附表四編號5、6、8所示犯罪之告訴人丁○○、己○○、丙○○成立調解之犯後態度等刑法第57條之一切情狀具體審酌，
    分別量處如附表四編號3、5、6、8所示之刑及諭知易科罰金
    或易服勞役之折算標準（見原判決理由欄五所載），在罪責
    原則下適正行使其量刑之裁量權，客觀上並未逾越法定刑度
    ，亦與罪刑相當原則、比例原則無悖，難認有逾越法律所規
    定之範圍，或濫用其裁量權限之違法情形；至原審雖未及審
    酌被告於本院審理時已與附表四編號3所示犯罪之告訴人辛○○達成和解，然依卷附和解書(見本院卷第171頁)所載內容，
    告訴人辛○○係無償同意與被告達成和解，被告實際上未為金
    錢賠償，且衡酌被告犯罪情節，本院認原審依刑法第62條前
    段之自首規定減輕其刑後，量處有期徒刑1月，已屬從輕，
    而無據以撤銷之必要。是被告徒憑前詞，猶以業經原審審酌
    之事項，上訴指摘原審此部分量刑過重，請求從輕量刑云云
    ，並無理由，此部分上訴應予駁回。
(三)撤銷改判部分(即附表四編號1、2、4、7、9部分)：
 (1)原審於量刑時斟酌刑法第57條各款所列情狀，而論處被告如
    附表四編號1、2、4、7、9「原審主文欄」所示之刑，固非
    無見。惟按刑法第57條第10款規定「犯罪後之態度」為科刑
    輕重應審酌事項之一，其就被告犯罪後悔悟之程度而言，包
    括被告行為後，有無與被害人和解、賠償損害，此並包括和
    解之努力在內。基於「修復式司法」理念，國家有責權衡被
    告接受國家刑罰權執行之法益與確保被害人損害彌補之法益
    ，使二者在法理上力求衡平，從而，被告積極填補損害之作
    為，當然得列為有利之科刑因素（最高法院106年度台上字
    第936號判決意旨參照）。被告在本院審理期間，已與如附
    表四編號2、4、7所示犯罪之告訴人庚○○、壬○○、甲○○和解
    或調解成立，並分別賠償10,000元、35,123元、12,200元等
    情，有和解書、調解筆錄在卷可憑（見本院卷第173、169、
    165至167頁）；另就如附表四編號1所示犯罪之告訴人乙○○
    ，雖因無法取得聯繫而未能達成和解，惟依辯護人所提刑事
    陳報狀檢附之聯繫簡訊（見本院卷第175至177頁），足認被
    告確有欲與告訴人乙○○達成和解之努力；而就如附表四編號
    9所示犯罪之告訴人癸○○部分，被告嗣已將26,123元匯入告
    訴人癸○○原匯款帳戶一節，有辯護人於辯論終結後提出之刑
    事陳報狀檢附之匯款單、本院公務電話紀錄在卷可憑（見本
    院卷第223至225、233頁），而依刑法第57條第10款規定，
    被告犯罪後之態度亦為科刑輕重標準之一，則被告於原審判
    決後，已與上開告訴人等達成和解或調解及予以賠償，其積
    極彌補犯罪所生損害之犯後態度，自足以影響法院量刑輕重
    之判斷。被告上訴意旨據此請求從輕量刑等語，為有理由，
    且此一量刑基礎事實既有變更，復為原審判決時未及審酌，
    此部分量刑難謂允當，即屬無可維持，自應由本院將原判決
    此部分予以撤銷改判，原判決所定應執行刑因而失所依附，
    應一併撤銷。
 (2)爰以行為人之責任為基礎，審酌被告為圖己利，於應徵工作
    時，未能謹慎評估工作適法性，即依照「張○○」指示領取、
    轉交包裹，實現財產犯罪者遂行詐欺取財之目的，同時使犯
    罪者得以遮斷資金流動軌跡、隱匿真實身分，增加執法機關
    偵查困難，所為實非可取，並考量被告之參與犯罪情節、附
    表四編號1、2、4、7、9所示犯罪告訴人所受之損害，兼衡
    被告之素行、犯罪動機、目的、手段，復考量被告犯後坦承
    犯行，且已與上開告訴人達成和解或調解並予以賠償之犯後
    態度，及其自陳之智識程度、家庭經濟生活狀況（見原審卷
    第122頁）、辯護人於辯論終結後提出之刑事陳報狀檢附之
    在職證明(見本院卷第219至221頁)等一切情狀，分別量處如
    本判決主文欄第2項所示之刑，並就附表四編號1、2部分，
    均諭知如易科罰金之折算標準；就附表四編號4、7、9罰金
    刑部分，均諭知如易服勞役之折算標準。
 (3)數罪併罰定應執行刑之裁量，應兼衡罪責相當及特別預防之
    刑罰目的，綜合考量行為人之人格及各罪間之關係，具體審
    酌各罪侵害法益之異同、對侵害法益之加重效應及時間、空
    間之密接程度，注意維持輕重罪間刑罰體系之平衡。其依刑
    法第51條第5 款定執行刑者，宜注意刑罰邊際效應隨刑期而
    遞減及行為人所生痛苦程度隨刑期而遞增之情形，考量行為
    人復歸社會之可能性，妥適定執行刑。除不得違反刑法第51
    條之外部界限外，尤應體察前述法律規範本旨，謹守法律內
    部性界限，以達刑罰經濟及恤刑之目的。本院審酌被告所犯
    各罪之時間相近，且被告所為均屬領取內含人頭帳戶包裹之
    行為，犯罪手段與態樣雷同，其雖應分擔共犯責任，然其參
    與情節輕微，可責性較低，犯罪後已盡力彌補上開告訴人等
    所受損害，且被告現年25歲，有工作能力，尚可期待其復歸
    社會正常生活，並參諸刑法第51條第5款係採限制加重原則
    ，而非累加原則之意旨等情，將撤銷改判部分與上訴駁回部
    分，就得易科罰金（即附表四編號1至3）及不得易科罰金（
    即附表四編號4至9）部分，分別定其應執行之刑如本判決主
    文欄第4項所示，並就得易科罰金部分及罰金刑部分，分別
    諭知如易科罰金及易服勞役之折算標準。
伍、末查，被告前未曾因故意犯罪受有期徒刑以上刑之宣告，有
    其臺灣高等法院被告前案紀錄表附卷可稽，其因一時失慮，
    偶罹刑典，犯後坦承犯行，且積極賠償各該告訴人之損害以
    努力獲取諒解，犯後態度尚稱良好，本院斟酌上情，認其歷
    經偵、審程序及罪刑宣告之教訓，當知所警惕而無再犯之虞
    ，並期藉由緩刑之宣告，對被告產生心理約制作用，匡正其
    行止，因認所宣告之刑及應執行刑均以暫不執行為適當，爰
    依刑法第74條第1項第1款規定均諭知緩刑2年，以啟自新。
    惟考量被告貪圖輕鬆賺取報酬而為本案犯行，為確保被告深
    切記取教訓，並能恪遵法令規定，避免再度犯罪，爰併依刑
    法第74條第2項第8款規定，諭知被告於緩刑期間內應接受受
    理執行之地方檢察署舉辦之法治教育3場次，及依同法第93
    條第1項第2款規定，諭知於緩刑期間付保護管束，期使被告
    能藉此明瞭其行為所造成之危害，培養正確法治觀念。
據上論斷，應依刑事訴訟法第368條、第369條第1項前段、第364
條、第299條第1項前段，判決如主文。
本案經檢察官周佩瑩提起公訴，檢察官子○○到庭執行職務。
中　　華　　民　　國　　111 　年　　11　　月　　8　　日
            刑事第六庭　  審判長法　官　吳  進  發
                                法　官　鍾  貴  堯
                                法　官　尚  安  雅
以上正本證明與原本無異。
除普通詐欺罪外，餘得上訴。
如不服本判決得上訴部分應於收受送達後二十日內向本院提出上
訴書狀，其未敘述上訴之理由者並得於提起上訴後二十日內向本
院補提理由書（均須按他造當事人之人數附繕本）「切勿逕送上
級法院」。因疫情而遲誤不變期間，得向法院聲請回復原狀。

                                書記官  林  巧  玲
　　　　　　　　　　　　　　　　
中　　華　　民　　國　　111 　年　　11　　月　　8 　　日

附錄本案論罪科刑法條：
中華民國刑法第339條第1項
意圖為自己或第三人不法之所有，以詐術使人將本人或第三人之
物交付者，處5年以下有期徒刑、拘役或科或併科50萬元以下罰
金。
洗錢防制法第14條
有第二條各款所列洗錢行為者，處7年以下有期徒刑，併科新臺
幣5百萬元以下罰金。

附表一：
編號 被害人 詐騙手法 交寄時間、地點 受騙帳戶 領取時間、地點 1 乙○○ 於110年6月29日下午1時許，透過通訊軟體LINE向乙○○佯稱：若欲領取家庭代工之材料，須依指示寄出金融卡云云。 110年6月30日下午4時15分許、基隆市○○區○○路00號「統一超商聖心門市」 彰化商業銀行 帳號00000000000000號 （下稱本案彰銀帳戶） 110年7月2日晚間9時24分許、臺中市○○區○○路000號1樓「統一超商京展門市」 2 庚○○ 於110年6月30日中午12時30分許，透過LINE向庚○○佯稱：為實名制購買家庭代工之材料，須依指示寄出金融卡云云。 110年6月30日下午1時53分許、南投縣○○市○○路000號「統一超商莘鑫門市」 臺灣銀行帳號000000000000號 （下稱本案臺銀帳戶） 110年7月2日晚間9時8分許、臺中市○○區○○路000○0號1樓「統一超商新豐寶門市」 3 辛○○ 於110年7月1日晚上某時許，透過LINE向辛○○佯稱：為辦理從事家庭代工之實名認證，須依指示寄出金融卡云云。 110年7月2日下午2時55分許、南投縣○里鄉○○路000號「統一超商龍寶門市」 中華郵政帳號00000000000000號 （下稱本案郵局帳戶） 110年7月4日晚間10時23分許、臺中市○里區○○路000號「統一超商永隆門市」 

附表二：
編號 被害人 詐騙手法 轉帳時間 受騙金額 收款帳戶 提領時間、金額  1 壬○○ 自110年7月6日晚上8時9分許起，陸續撥打電話假冒旅館客服人員、銀行人員向壬○○佯稱：因網路訂單系統遭駭客入侵而產生錯誤訂單，為取消錯誤訂單，須依指示進行操作云云。 110年7月6日晚上8時54分許 35,123元 本案臺銀帳戶 不詳人士自110年7月6日晚上8時54分許至同日晚上9時21分許，共提領69,908元。 註：上開提領總金額超過左列被害人轉入本案臺銀帳戶之受騙金額（共65,108元）之溢額部分，卷內並無證據足認係被告與「張○○」共同詐騙本案被害人所得之款項。  2 丁○○ 自110年7月6日晚上6時41分許起，陸續撥打電話假冒旅館客服人員、郵局人員向丁○○佯稱：因內部作業疏失而產生錯誤扣款，為退還錯誤扣款，須依指示操作自動櫃員機云云。 110年7月6日晚上9時13分許 29,985元    3 己○○ 自110年7月8日下午4時32分許起，陸續撥打電話假冒購物網站客服人員、銀行人員向己○○佯稱：因己○○重複訂單，為取消額外訂單，須依指示操作網路銀行云云。 110年7月8日下午5時21分許 39,099元 本案彰銀帳戶 不詳人士自110年7月8日下午5時11分許至同日晚上6時55分許，共提領148,825元。 註：上開提領總金額超過左列被害人轉入本案彰銀帳戶之受騙金額（共137,317元）之溢額部分，卷內並無證據足認係被告與「張○○」共同詐騙本案被害人所得之款項。  4 甲○○ 自110年7月8日下午4時46分許起，陸續撥打電話假冒購物網站客服人員、銀行人員向甲○○佯稱：因內部作業疏失而產生錯誤訂單，為取消錯誤訂單，須依指示進行操作云云。 110年7月8日下午5時12分許 12,123元    5 丙○○ 自110年7月8日下午4時4分許起，陸續撥打電話假冒購物網站客服人員、金融機構人員向丙○○佯稱：訂單資料發生系統錯誤，為取消錯誤設定，須依指示操作自動櫃員機云云。 110年7月8日下午5時11分許 29,987元       110年7月8日下午5時40分許 29,985元    6 癸○○ 於110年7月8日下午4時42分許，撥打電話向癸○○佯稱：扣款設定發生錯誤，為解除錯誤設定，須依指示操作自動櫃員機云云。 110年7月8日晚上6時50分許 26,123元    

附表三：
編號 扣案物品 1 本案郵局帳戶之金融卡1張 2 ASUS廠牌之行動電話1支（型號：ZenFone 5Z） 

附表四：
編號 犯罪事實 原審主文     本院主文     告訴人   1 附表一編號1 戊○○共同犯詐欺取財罪，處有期徒刑貳月，如易科罰金，以新臺幣壹仟元折算壹日。扣案如附表三編號2號所示之物沒收；未扣案之犯罪所得新臺幣伍佰元沒收，於全部或一部不能沒收或不宜執行沒收時，追徵其價額。 原判決關於刑之部分撤銷。 上開撤銷部分，戊○○處有期徒刑壹月，如易科罰金，以新臺幣壹仟元折算壹日。    乙○○   2 附表一編號2 戊○○共同犯詐欺取財罪，處有期徒刑貳月，如易科罰金，以新臺幣壹仟元折算壹日。扣案如附表三編號2號所示之物沒收；未扣案之犯罪所得新臺幣伍佰元沒收，於全部或一部不能沒收或不宜執行沒收時，追徵其價額。 原判決關於刑之部分撤銷。 上開撤銷部分，戊○○處有期徒刑壹月，如易科罰金，以新臺幣壹仟元折算壹日。    庚○○   3 附表一編號3 戊○○共同犯詐欺取財罪，處有期徒刑壹月，如易科罰金，以新臺幣壹仟元折算壹日。扣案如附表三編號2號所示之物沒收。 上訴駁回    辛○○   4 附表二編號1 戊○○共同犯洗錢防制法第十四條第一項之洗錢罪，處有期徒刑參月，併科罰金新臺幣捌仟元，罰金如易服勞役，以新臺幣壹仟元折算壹日。扣案如附表三編號2號所示之物沒收。 原判決關於刑之部分撤銷。 上開撤銷部分，戊○○處有期徒刑貳月，併科罰金新臺幣參仟元，罰金如易服勞役，以新臺幣壹仟元折算壹日。    壬○○   5 附表二編號2 戊○○共同犯洗錢防制法第十四條第一項之洗錢罪，處有期徒刑貳月，併科罰金新臺幣參仟元，罰金如易服勞役，以新臺幣壹仟元折算壹日。扣案如附表三編號2號所示之物沒收。 上訴駁回    丁○○   6 附表二編號3 戊○○共同犯洗錢防制法第十四條第一項之洗錢罪，處有期徒刑貳月，併科罰金新臺幣參仟元，罰金如易服勞役，以新臺幣壹仟元折算壹日。扣案如附表三編號2號所示之物沒收。 上訴駁回    己○○   7 附表二編號4 戊○○共同犯洗錢防制法第十四條第一項之洗錢罪，處有期徒刑貳月，併科罰金新臺幣參仟元，罰金如易服勞役，以新臺幣壹仟元折算壹日。扣案如附表三編號2號所示之物沒收。 原判決關於刑之部分撤銷。 上開撤銷部分，戊○○處有期徒刑壹月，併科罰金新臺幣貳仟元，罰金如易服勞役，以新臺幣壹仟元折算壹日。    甲○○   8 附表二編號5 戊○○共同犯洗錢防制法第十四條第一項之洗錢罪，處有期徒刑參月，併科罰金新臺幣伍仟元，罰金如易服勞役，以新臺幣壹仟元折算壹日。扣案如附表三編號2號所示之物沒收。 上訴駁回    丙○○   9 附表二編號6 戊○○共同犯洗錢防制法第十四條第一項之洗錢罪，處有期徒刑貳月，併科罰金新臺幣陸仟元，罰金如易服勞役，以新臺幣壹仟元折算壹日。扣案如附表三編號2號所示之物沒收。 原判決關於刑之部分撤銷。 上開撤銷部分，戊○○處有期徒刑貳月，併科罰金新臺幣參仟元，罰金如易服勞役，以新臺幣壹仟元折算壹日。    癸○○